Config:
  hfst:
    Gen: ../../../src/generator-gt-norm.hfst
    Morph: ../../../src/analyser-gt-norm.hfst
  xerox:
    Gen: ../../../src/generator-gt-norm.xfst
    Morph: ../../../src/analyser-gt-norm.xfst
    App: lookup

Tests:

# todo:
# Proofread the gold standard (below)
# Then: run analyser, then correct. 


  Verb - хадабась: # Verb 'to kill' /Type 7b - non-even syllable stem/ - partial paradigm
     хадабась+V+TV+Ind+Aor+ScSg1: хадабидмʼ
     хадабась+V+TV+Ind+Aor+ScSg2: хадабин
     хадабась+V+TV+Ind+Aor+ScSg3: хадаби
     хадабась+V+TV+Ind+Aor+ScDu1: хадабиниʼ
     хадабась+V+TV+Ind+Aor+ScDu2: хадабидиʼ
     хадабась+V+TV+Ind+Aor+ScDu3: хадабихиʼ
     хадабась+V+TV+Ind+Aor+ScPl1: хадабиваˮ
     хадабась+V+TV+Ind+Aor+ScPl2: хадабидаˮ
     хадабась+V+TV+Ind+Aor+ScPl3: хадабиˮ
     хадабась+V+TV+Ind+Prt1+ScSg1: хадабидамзь
     хадабась+V+TV+Ind+Prt1+ScSg2: хадабинась
     хадабась+V+TV+Ind+Prt1+ScSg3: хадабись
     хадабась+V+TV+Ind+Prt1+ScDu1: хадабининзь
     хадабась+V+TV+Ind+Prt1+ScDu2: хадабидинзь
     хадабась+V+TV+Ind+Prt1+ScDu3: хадабихинзь
     хадабась+V+TV+Ind+Prt1+ScPl1: хадабиваць
     хадабась+V+TV+Ind+Prt1+ScPl2: хадабидаць
     хадабась+V+TV+Ind+Prt1+ScPl3: хадабиць
     хадабась+V+TV+Mod/narr+Aor+ScSg1: хадабавэдмʼ
     хадабась+V+TV+Mod/narr+Aor+ScSg2: хадабавэн
     хадабась+V+TV+Mod/narr+Aor+ScSg3: хадабавы
     хадабась+V+TV+Mod/narr+Aor+ScDu1: хадабавэниʼ
     хадабась+V+TV+Mod/narr+Aor+ScDu2: хадабавэдиʼ
     хадабась+V+TV+Mod/narr+Aor+ScDu3: хадабавэхэʼ
     хадабась+V+TV+Mod/narr+Aor+ScPl1: хадабавэваˮ
     хадабась+V+TV+Mod/narr+Aor+ScPl2: хадабавэдаˮ
     хадабась+V+TV+Mod/narr+Aor+ScPl3: хадабавыˮ
     хадабась+V+TV+Mod/narr+Prt1+ScSg1: хадабавэдамзь
     хадабась+V+TV+Mod/narr+Prt1+ScSg2: хадабавэнась
     хадабась+V+TV+Mod/narr+Prt1+ScSg3: [хадабавысь, хадабавэсь]
     хадабась+V+TV+Mod/narr+Prt1+ScDu1: хадабавэнинзь
     хадабась+V+TV+Mod/narr+Prt1+ScDu2: хадабавэдинзь
     хадабась+V+TV+Mod/narr+Prt1+ScDu3: хадабавэхэнзь
     хадабась+V+TV+Mod/narr+Prt1+ScPl1: хадабавэваць
     хадабась+V+TV+Mod/narr+Prt1+ScPl2: хадабавэдаць
     хадабась+V+TV+Mod/narr+Prt1+ScPl3: [хадабавыць, хадабавэць]
     хадабась+V+TV+InfImprf: хадабава
     хадабась+V+TV+InfPrf: хадабаˮма
     хадабась+V+TV+PrcImprf: хадабада 
     хадабась+V+TV+PrcPrf: хадабавы
     хадабась+V+TV+PrcFut: [хадабавнда, хадабувнда]
     хадабась+V+TV+PrcNeg: [хадабавдавэй, хадабувдавэй]
     хадабась+V+TV+Ger: [хадаба, хадабась]
     хадабась+V+TV+GerFin: хадабаванзь
     хадабась+V+TV+ConNeg: хадабюˮ
     хадабась+V+TV+Fut+Ind+Aor+ScSg1: хадабаӈгудмʼ
     хадабась+V+TV+Fut+Ind+Aor+ScSg2: хадабаӈгун
     хадабась+V+TV+Fut+Ind+Aor+ScSg3: хадабаӈгу
     хадабась+V+TV+Fut+Ind+Aor+ScDu1: хадабаӈгуниʼ
     хадабась+V+TV+Fut+Ind+Aor+ScDu2: хадабаӈгудиʼ
     хадабась+V+TV+Fut+Ind+Aor+ScDu3: хадабаӈгухуʼ
     хадабась+V+TV+Fut+Ind+Aor+ScPl1: хадабаӈгуваˮ
     хадабась+V+TV+Fut+Ind+Aor+ScPl2: хадабаӈгудаˮ
     хадабась+V+TV+Fut+Ind+Aor+ScPl3: хадабаӈгуˮ 